臺灣臺北地方法院交通事件裁定　　　 100年度交聲字第1490號
原處分機關　臺北市交通事件裁決所
異　議　人　金正文
即受處分人
上列異議人即受處分人因違反道路交通管理處罰條例事件，對於
臺北市交通事件裁決所民國100 年6 月2 日所為之處分（原處分
案號：北市裁罰字第裁22-Q00000000號），聲明異議，本院裁定
　　　如下：
    主  文
異議駁回。
    理  由
一、原處分意旨略以：異議人即受處分人金正文於民國100 年4
    月9 日11時10分許，騎乘車牌號碼NP3-160 號重型機車，行
    經宜蘭縣羅東鎮○○路○段與月眉路口時，因紅燈左轉之違
    規事實，為警攔停舉發，嗣因異議人陳述不服意見，經原處
    分機關即臺北市交通事件裁決所調查後，認異議人上開違規
    行為明確，於100 年6 月2 日以北市裁罰字第裁22-Q000000
    00號裁決書，以異議人違反道路交通管理處罰條例第53第1
    項之規定，裁處罰鍰新臺幣（下同）1,800 元，並依同條例
    第63條第1 項第3 款（原處分疏漏載第3 款）記違規點數3
    點等語。
二、聲明異議意旨略以：異議人於100 年4 月9 日行經月眉路往
    中山路二段方向，未看到有號誌顯示，以為號誌故障而逕予
    前行，隨即遇到警方攔停表示闖紅燈，當時異議人告知員警
    未看到有顯示紅燈號誌，並非蓄意闖紅燈，但其不予理會，
    並指出從中山路往月眉路方向的號誌並無故障且顯示紅燈，
    仍予以開單。異議人對於以另一向號誌未損壞之理由而予以
    開罰，實不合理。依據道路交通標誌標線號誌設置規則第7
    條規定，標誌、標線、號誌應經常維護，保持清晰完整及有
    效性能，相關單位實未善盡修繕責任，致異議人非故意違規
    ，若將此歸因於異議人，實有失公允，異議人並非有意違反
    道路交通規則，爰聲明異議請求撤銷原處分云云。
三、按汽車駕駛人，行經有燈光號誌管制之交岔路口闖紅燈者，
    處新臺幣（下同）1,800 元以上5,400 元以下罰鍰，並記違
    規點數3 點，道路交通管理處罰條例第53條第1 項、第63條
    第1 項第3 款分別定有明文。次按駕駛人駕駛汽車，應遵守
    道路交通標誌、標線、號誌之指示，道路交通安全規則第90
    條前段亦規定甚明。
四、經查：
  (一)本件異議人於100 年4 月9 日11時10分許，騎乘車牌號碼NP
    3-160 號重型機車，行經宜蘭縣羅東鎮○○路○ 段與月眉路
    口時因闖紅燈，為原舉發單位宜蘭縣政府警察局羅東分局開
    羅派出所警員攔停舉發，雖經異議人不服舉發，提出申訴，
    然經宜蘭縣政府警察局羅東分局函覆舉發無誤，原處分機關
    乃依道路交通管理處罰條例第53條第1 項之規定，裁處異議
    人罰鍰1,800 元，並依同條例第63條第1 項記違規點數3 點
    ，異議人於收受該裁決書後於期限內提起異議等情，此有宜
    警交字第Q00000000 號舉發違反道路交通管理事件通知單、
    宜蘭縣政府警察局羅東分局100 年4 月27日警羅交字第1003
    104112號函暨交通違規採證照片7 張、臺北市交通事件裁決
    所北市裁罰字第裁22-Q00000000號違反道路交通管理事件裁
    決書、聲明異議狀各1 份在卷可稽。
  (二)異議人固坦承於100 年4 月9 日11時10分，騎乘車牌號碼NP
    3-160 號重型機車沿宜蘭縣羅東鎮○○路○ 段行駛，行經中
    山路與月眉路口左轉月眉路一情不諱，惟矢口否認有何闖越
    紅燈之違規行為，辯稱：當時月眉路上之號誌故障，伊轉至
    中山路上經警員告知才知中山路往月眉路方向的號誌並未故
    障且顯示紅燈云云，並提出其拍攝月眉路與中山路口號誌燈
    故障之照片1 紙以佐其說。惟自異議人提出之照片可知，月
    眉路與中山路交會處，該路口略呈Y 字形，自月眉路往中山
    路方向行駛時，在該路口前方已可清楚看到中山路上的號誌
    燈顯示為綠燈，且照片中月眉路上號誌燈雖無亮燈，然中山
    路上號誌燈清楚顯示為綠燈即明，況在中山路上顯示綠燈時
    ，月眉路上之3 台機車駕駛人均停在月眉路上等待中山路上
    號誌燈轉換為紅燈俾便通行一情，有異議人提出之照片可證
    ，是以該處路口地形及號誌燈設置位置而言，駕駛人於將通
    過路口之際，僅需對前方路口號誌稍加注意，即可輕易注意
    到中山路上號誌燈為綠燈，月眉路口之駕駛人應待中山路上
    號誌燈轉為紅燈時方可通行。是異議人辯稱因月眉路上號誌
    燈故障至其無法判斷該處路口得否通行云云，並無足採。復
    參以異議人雖提出上開月眉路上號誌燈故障之照片欲證明本
    件違規當日月眉路上號誌燈故障一事，惟異議人提出之照片
    尚未顯示拍攝日期即為其違規之時間，且自宜蘭縣政府警察
    局羅東分局提供自中山路往月眉路拍攝之違規採證照片可知
    ，異議人違規自月眉路左轉中山路時，月眉路上號誌燈顯示
    為紅燈，並無故障一情，亦有違規採證照片7 張在卷可佐，
    是異議人辯稱當時月眉路上號誌燈故障云云，亦難採信，不
    容異議人藉詞推諉作為自己闖越紅燈之正當理由。
五、從而本件異議人明知其騎乘機車行經宜蘭縣羅東鎮○○路與
    中山路口時，月眉路上號誌燈為紅燈，仍逕行闖越左轉中山
    路，違規事實明確，則原處分機關依道路交通管理處罰條例
    第53條第1 項，及違反道路交通管理事件統一裁罰基準及處
    理細則第41條、第43條、第44條、第67條規定，裁處異議人
    罰鍰1,800 元，並依同條例第63條第1 項第3 款記違規點數
    3 點，於法有據。異議人之異議為無理由，應予駁回。
六、據上論斷，應依道路交通事件處理辦法第18條，裁定如主文
    。
中    華    民    國   100    年    8     月    31    日
                  交通法庭  法  官  林芳華
以上正本證明與原本無異
如不服本裁定應於送達後5 日內向本院提出抗告狀
                            書記官  林鈴芬
中    華    民    國   100    年    8     月    31    日